【裁判字號】    91,易,1644
【裁判日期】    920226
【裁判案由】    違反商標法
【裁判全文】
臺灣臺北地方法院刑事判決                        九十一年度易字第一六四四號
    公  訴  人  臺灣臺北地方法院檢察署檢察官
    被      告  乙○○
    選任辯護人  何國榮
                陳志浩
右列被告因違反商標法案件，經檢察官聲請簡易判決處刑（九十一年度偵字第八四六
二號），本院改依通常程序審理，判決如左：
      主  文
乙○○無罪。
      理  由
一、本件公訴意旨略以：被告乙○○係琦哥服飾有限公司（下稱琦哥公司）之負責人
    ，明知「ＰＯＬＯ  ＰＬＡＹＥＲＤＥＳＩＧＮ」、「ＰＯＬＯ  ＪＥＡＮＳ
    ＣＯ．」及「ＰＯＬＯ  ＳＰＯＲＴ」（商標圖樣詳如附表一所示），係美商波
    露．羅蘭公司向經濟部智慧財產局申請註冊，取得商標專用權之商標，非經該等
    商標專用權人之同意，不得於服飾或其他如附表所示之商品上，使用相同或近似
    如附表一所示註冊商標圖樣。詎被告於民國九十年間製造使用如附表二所示圖樣
    而近似於附表一所示商標圖案之休閒襯衫五百四十七件，再販售予楊哲政，嗣楊
    哲政於九十年十一月二十六日上午十一時五十分許，基於販賣之意圖，在台北市
    北投區○○路新生巷十二號前陳列前開休閒襯衫時，為警當場查獲，而查知上情
    。因認被告涉犯商標法第六十二條第一款罪嫌。
二、按犯罪事實應依證據認定之，無證據不得推定其犯罪事實；又不能證明被告犯罪
    者，應諭知無罪之判決，刑事訴訟法第一百五十四條、第三百零一條第一項分別
    定有明文。公訴人認被告涉犯前揭罪嫌，無非係以：告訴代理人張澤平律師指訴
    ，證人甲○○證詞及經濟部智慧財產局九十一年十一月四日（九一）智商０九四
    一字第九一００九一六五二號函，再以附件二所示之商標雖向經濟部智慧產局登
    記為「ＴＹＤＥＸ  ＆  ＨＥＡＶＥＮ」，然前述休閒襯衫上卻印有「ＷＯＲＬ
    Ｄ  ＰＯＬＯ」等字樣之情，顯有使人誤認該休閒襯衫係告訴人美商波露．羅蘭
    公司所製之意圖，資為論據。惟訊據被告乙○○堅詞否認有何違反商標法犯行，
    辯稱：伊均在家養病，公司事務均交由兒子丙○負責，伊並沒有參與台灣帝士股
    份有限公司（下稱帝士公司）授權琦哥公司生產系爭服飾業務等語。經查：證人
    即被告之子丙○業於偵查中表明其係琦哥公司實際負責人，系爭服飾由伊以每件
    一百六十元售出等情（見士檢九十年度偵字第一二二三七號卷第七十四頁），其
    於本院訊問時亦證陳：琦哥公司登記負責人雖然是乙○○，但實際係由伊經營，
    因為琦哥公司於九十年七月份申請登記，伊父親於同年五月份就腦中風，所以琦
    哥公司從開始登記到經營都由伊負責，伊根據與帝士公司經銷合約書上有記載「
    ＷＯＲＬＤ  ＰＯＬＯ  ＣＨＡＭＰＩＯＮＳＨＩＰＳ」及四馬圖商標，所以委
    由大陸廠商製造該批服飾，並使用前開商標及文字，帝士公司也派人來公司看過
    這批服飾等語（見本院九十二年一月十日訊問筆錄），證人即帝士公司業務經理
    甲○○於本院訊問時證稱：帝士公司與琦哥公司簽約是伊接洽的，琦哥公司簽約
    人是丙○，依據合約書，帝士公司授權琦哥公司關於四匹馬商標圖及名稱「ＷＯ
    ＲＬＤ  ＰＯＬＯ  ＣＨＡＭＰＩＯＮＳＨＩＰＳ」，伊曾到琦哥公司看過系爭
    服飾，琦哥公司實際經營者是丙○，伊並沒有與乙○○接觸過該項業務等語（見
    本院九十二年一月二十八日訊問筆錄）。經核前開二位證人證詞並無不合之處，
    且與經銷合約書所載情節相符，是被告前開辯詞，尚非虛詞，堪予採信。可見琦
    哥公司生產系爭服飾之行為人係丙○，則系爭服飾是否侵害告訴人公司之商標專
    用權，受訴追對象應係丙○，並非被告甚明。更何況，台灣士林地方法院以九十
    一年度簡字第三五四號判處楊哲政違反商標法拘役五十日案件，並未起訴或判決
    本案系爭五百四十七件服飾在內，此有聲請簡易判決處刑書及判決書在卷可參（
    見士檢九十年度偵字第一二二三七號第八十二頁、士檢九十一年度他字卷第一二
    二二號卷第十三頁），檢察官以該份判決書資為侵害本案商標專用權之論據，容
    有誤會。至於，告訴代理人於本案辯論終結後以追加被告丙○、甲○○及王龍溪
    等人為由具狀聲請再開辯論云云，惟本案既已調查證據完畢並已辯論終結，被告
    既未參與生產侵害告訴人公司系爭服飾之行為，顯與前開追加被告等人間並無共
    犯關係，且檢察官亦未以書面或於審判期日當庭追加被告，告訴代理人前開聲請
    自與刑事訴訟法第二百六十五條規定不合，本院自無再開辯論之必要。
三、綜上各節，本件檢祭官所指之證據尚不足以證明被告有檢察官所指之犯罪事實；
    此外，復查無其他具體事證足資證明被告涉有起訴意旨所指之違反商標法罪嫌，
    應認無法證明被告犯罪，揆諸首揭法文意旨，爰為無罪之諭知。
四、本件係檢察官聲請以簡易判決處刑之案件，因被告所犯之罪不合刑事訴訟法第四
    百四十九條所定得以簡易處刑之案件，本院改用通常程序審判之。
據上論斷，應依刑事訴訟法第四百五十二條、第三百零一條第一項，判決如主文。
本案經檢察官邱舜韶到庭執行職務。
中      華      民      國    九十二    年      二      月    二十六    日
                              臺灣臺北地方法院刑事第一庭
                                  法    官    傅  中  樂
右正本證明與原本無異。
如不服本判決，應於判決送達後十日內，向本院提出上訴狀。
                                  書 記 官    林  明  龍
中      華      民      國    九十二    年      二      月    二十七    日
  附表一：
┌──────────┬─────┬───────┬───────────
│  商標名稱及圖案    │ 專用商品 │  專用期間    │商標專用權人及註冊號數
├──────────┼─────┼───────┼───────────
│ＰＯＬＯ  ＰＬＡＹＥ│第四十四類│自六十九年六月│美商波露．羅蘭公司有限
│Ｒ  ＤＥＳＩＧＮ    │          │十六日至九十九│合夥
│                    │          │年九月十五日  │聯合商標號數：
│                    │          │              │00000000號
├──────────┼─────┼───────┼───────────
│ＰＯＬＯ  ＳＰＯＲＴ│第二十五類│自八十六年六月│美商波露．羅蘭公司有限
│                    │          │十六日至九十六│合夥
│                    │          │年九月十五日  │正商標號數：
│                    │          │              │00000000號
├──────────┼─────┼───────┼───────────
│ＰＯＬＯ  ＪＥＡＮＳ│第二十五類│自八十六年二月│美商波露．羅蘭公司有限
│ＣＯ．              │          │十六日至九十六│合夥
│                    │          │年五月十五日  │正商標號數：
│                    │          │              │00000000號
└──────────┴─────┴───────┴───────────
  附表二：
┌──────────┬─────┬───────┬───────────
│  商標名稱及圖案    │ 專用商品 │  專用期間    │商標專用權人及註冊號數
├──────────┼─────┼───────┼───────────
│ＴＹＤＥＸ  ＆  ＨＥ│第二十五類│自八十八年二月│臺灣帝士股份有限公司
│ＡＶＥＮ            │          │十六日至九十八│正商標號數：
│                    │          │年五月十五日止│00000000號
│                    │          │              │
│                    │          │              │
└──────────┴─────┴───────┴───────────


司法院資訊處製作；財團法人民間司法改革基金會備份。
